臺灣板橋地方法院刑事判決             100年度訴字第1851號
公  訴  人  臺灣板橋地方法院檢察署檢察官
被      告  張家榮
上列被告因違反毒品危害防制條例案件，經檢察官提起公訴（10
0 年度毒偵字第4590號），本院依簡式審判程序審理後，判決如
下：
    主    文
張家榮施用第一級毒品，累犯，處有期徒刑柒月。
    事    實
一、張家榮前因施用毒品案件，經本院以94年度毒聲字第2667號
    裁定送觀察、勒戒後，因認有繼續施用毒品之傾向，復經本
    院以95年度毒聲字第607 號裁定令入戒治處所施以強制戒治
    ，嗣因認無繼續戒治之必要，於民國96年1 月22日執行完畢
    釋放出臺灣新店戒治所（現更名為法務部矯正署新店戒治所
    ），並於96年3 月13日由臺灣板橋地方法院檢察署檢察官以
    96年度戒毒偵字第83號為不起訴處分確定。其另因竊盜案件
    ，分別經本院以96年度易字第3111、3208號及97年度易字第
    769 號判決判處罪刑後，嗣經本院以97年度聲字第2272號裁
    定定應執行有期徒刑2 年2 月確定，其經入監執行前開刑期
    ，而於98年8 月28日縮短刑期假釋出監並付保護管束，甫於
    98年9 月28日保護管束期滿，假釋未經撤銷而視為徒刑執行
    完畢。
二、詎張家榮猶不知悔改，於上開強制戒治執行完畢釋放後5 年
    內，另基於施用第一級毒品之犯意，於100 年4 月5 日13時
    許，在新北市○○區○○路3 段315 號17樓之1 ，以將第一
    級毒品海洛因捲在香菸內，再點燃吸食之方式，施用海洛因
    1 次。嗣於100 年4 月6 日，因其兄張照鴻施用海洛因暴斃
    乙案進行相驗調查時，經張家榮自願同意接受警員採集尿液
    送鑑驗後，始悉上情。
三、案經新北市政府警察局三重分局移請臺灣板橋地方法院檢察
    署檢察官偵查後提起公訴。
    理    由
一、本案被告張家榮所犯係死刑、無期徒刑、最輕本刑為3 年以
    上有期徒刑以外之罪，其於準備程序中就被訴事實為有罪之
    陳述，經本院告知簡式審判程序之旨，並聽取公訴人、被告
    之意見後，經合議庭裁定由受命法官獨任進行簡式審判程序
    審理，合先敘明。
二、上揭犯罪事實，業據被告張家榮於檢察官訊問及本院審理時
    均坦承不諱，而其於100 年4 月6 日為警採集尿液送台灣檢
    驗科技股份有限公司囑託鑑定結果，確呈嗎啡（按海洛因經
    施用進入人體後，係水解還原成嗎啡，再代謝排出體外，業
    據行政院衛生署藥物食品檢驗局以73藥檢壹字第030221號函
    文說明綦詳，而為本院辦理施用第一級毒品案件職務上所已
    知）之陽性反應，有該公司100 年5 月18日濫用藥物檢驗報
    告1 份在卷可稽，足以佐證被告自白與事實相符，堪以採信
    。再被告前因施用毒品案件，經本院以94年度毒聲字第2667
    號裁定送觀察、勒戒後，因認有繼續施用毒品之傾向，復經
    本院以95年度毒聲字第607 號裁定令入戒治處所施以強制戒
    治，嗣因認無繼續戒治之必要，於96年1 月22日執行完畢釋
    放出臺灣新店戒治所，並於96年3 月13日由臺灣板橋地方法
    院檢察署檢察官以96年度戒毒偵字第83號為不起訴處分確定
    等情，有臺灣高等法院被告前案紀錄表1 份附卷可稽，足徵
    被告係於強制戒治執行完畢釋放後5 年內，再為本案施用海
    洛因之事證明確，被告犯行洵堪認定，應依法論科。
三、按海洛因屬毒品危害防制條例第2 條第2 項第1 款所定之第
    一級毒品，是核被告張家榮所為，係犯毒品危害防制條例第
    10條第1 項之施用第一級毒品罪。被告為施用海洛因而持有
    海洛因之低度行為，為其施用第一級毒品之高度行為所吸收
    ，不另論罪。查被告前因竊盜案件，分別經本院以96年度易
    字第3111、3208號及97年度易字第769 號判決判處罪刑後，
    嗣經本院以97年度聲字第2272號裁定定應執行有期徒刑2 年
    2 月確定，其經入監執行前開刑期，而於98年8 月28日縮短
    刑期假釋出監並付保護管束，甫於98年9 月28日保護管束期
    滿，假釋未經撤銷而視為徒刑執行完畢，有上開臺灣高等法
    院被告前案紀錄表在卷足徵，其於有期徒刑執行完畢5 年內
    故意再犯本案有期徒刑以上之施用第一級毒品罪，依刑法第
    47條第1 項規定成立累犯，並應加重其刑。爰審酌被告智識
    程度及刑案前科紀錄之素行狀況，有個人戶籍資料查詢結果
    及前開臺灣高等法院被告前案紀錄表附卷可參，兼衡其不思
    尋求正當之身心發展，施用足以導致精神障礙、性格異常，
    甚至造成生命危險之海洛因，戕害一己之身心健康，對社會
    治安可能之危害程度非微，惟其於犯後尚知坦認犯行等一切
    情狀，量處如主文所示之刑，以資懲儆。
據上論斷，應依刑事訴訟法第273 條之1 第1 項、第299 條第1
項前段，毒品危害防制條例第10條第1 項，刑法第11條前段、第
47條第1 項，判決如主文。
本案經檢察官王家春到庭執行職務。
中    華    民    國   100    年    9     月    15    日
                  刑事第八庭  法  官  張 兆 光
上列正本證明與原本無異。
如不服本判決，應於判決送達後10日內敘明上訴理由，向本院提
出上訴狀 (應附繕本) ，上訴於臺灣高等法院。其未敘述上訴理
由者，應於上訴期間屆滿後20日內向本院補提理由書「切勿逕送
上級法院」。
                              書記官  曹 秋 冬
中    華    民    國   100    年    9     月    15    日
附錄本案論罪科刑法條：
毒品危害防制條例第10條第1 項
施用第一級毒品者，處6 月以上5 年以下有期徒刑。